【裁判字號】    98,上訴,4068
【裁判日期】    981224
【裁判案由】    毒品危害防制條例
【裁判全文】
臺灣高等法院刑事判決                98年度上訴字第4068號
上  訴  人  臺灣新竹地方法院檢察署檢察官
被      告  乙○○
            丙○○
            甲○○
            丁○○
共      同
指定辯護人  本院公設辯護人陳德仁
上列上訴人因被告違反毒品危害防制條例案件，不服臺灣新竹地
方法院98年度訴字第158號，中華民國98年7月28日第一審判決（
起訴案號：臺灣新竹地方法院檢察署98年度偵字第821號），提
起上訴，本院判決如下：
    主  文
原判決撤銷。
乙○○共同犯附表一所示之罪，各處如附表一所示之刑。應執行
有期徒刑肆年捌月，未扣案犯罪所得合計新臺幣壹萬貳仟貳佰伍
拾元，與蔡志偉連帶沒收，如全部或一部不能沒收，以其與蔡志
偉之財產連帶抵償之。
甲○○犯附表二所示之罪，各處如附表二所示之刑。應執行有期
徒刑肆年貳月，扣案之愷他命參包（毛重共貳點參公克）、行動
電話壹支（含門號0000000000號ＳＩＭ卡壹張，沒收；未扣案之
犯罪所得合計新臺幣貳仟柒佰元沒收，如全部或一部不能沒收，
以其財產抵償之。
丙○○犯附表三所示之罪，各處如附表三所示之刑。應執行有期
徒刑肆年陸月，未扣案犯罪所得合計新臺幣肆仟捌佰元沒收，如
全部或一部不能沒收，以其財產抵償之。
丁○○犯附表四所示之罪，各處如附表四所示之刑。應執行有期
徒刑參年捌月，未扣案犯罪所得合計新臺幣捌佰元沒收，如全部
或一部不能沒收，以其財產抵償之。
    事  實
一、乙○○與其乾哥哥蔡志偉（另案通緝中）均明知MDMA（俗稱
    搖頭丸）係具成癮性、濫用性及對社會危害性，屬毒品危害
    防制條例第2條第2項規定之第二級毒品，有害自己及他人身
    心健康，不得非法製造、運輸、販賣、轉讓或施用，竟共同
    基於販賣第二級毒品以營利之意圖，由蔡志偉向綽號「臺北
    小黃」之真實姓名、年籍不詳之成年男子購買搖頭丸，再交
    由乙○○分別於如附表一所示之交易時間、處所，以如附表
    一所示之交易金額、數量販賣予如附表一所示之交易對象。
二、甲○○、丙○○明知MDMA（俗稱搖頭丸）、愷他命係具成癮
    性、濫用性及對社會危害性，分屬毒品危害防制條例第2 條
    第2 項規定之第二、三級毒品，有害自己及他人身心健康，
    不得非法製造、運輸、販賣、轉讓或施用，竟分別基於販賣
    第二、三毒品以營利之意圖，將自蔡志偉、乙○○處買進之
    搖頭丸及自「小文」、郭哲廷（另由新竹地方法院檢察署檢
    察官分案偵辦）、「二毛」等人處買進之愷他命，甲○○分
    別於如附表二所示之交易時間、處所，以如附表二所示之交
    易金額、數量販賣予如附表二所示之交易對象，丙○○分別
    於如附表三所示之交易時間、處所，以如附表三所示之交易
    金額、數量販賣予如附表三所示之交易對象。
三、丁○○明知MDMA（俗稱搖頭丸）係具成癮性、濫用性及對社
    會危害性，屬毒品危害防制條例第2條第2項規定之第二級毒
    品，有害自己及他人身心健康，不得非法製造、運輸、販賣
    、轉讓或施用，竟基於販賣第二級毒品以營利之意圖，將自
    蔡志偉、乙○○處買進之搖頭丸分別於如附表四所示之交易
    時間、處所，以如附表四所示之交易金額、數量販賣予如附
    表四所示之交易對象。
四、嗣因臺灣新竹地方法院檢察署檢察官偵辦臺灣新竹地方法院
    檢察署97年度毒偵第1072號案件，發覺現役軍人許偉益、連
    智勇（2 人另案偵辦中）為該案件毒品來源，即指揮新竹市
    警察局第一分局監控許偉益、連智勇等人，循線查獲上情，
    並隨即於98年1 月21日將乙○○、甲○○、丙○○、丁○○
    等人拘提到案，於甲○○位於新竹市○區○○路3 段158 號
    住處內，查獲愷他命3 包（毛重共2.3 公克）、行動電話1
    支（含門號0000000000號SIM 卡1 張）。
五、案經臺灣新竹地方法院檢察署檢察官指揮新竹市警察局第一
    分局偵查後，由臺灣新竹地方法院檢察署檢察官起訴。
    理  由
一、本件判決後開所示之被告以外之人於審判外之陳述或書面陳
    述，固均屬傳聞證據，惟被告及辯護人於本院對之證據能力
    均不爭執（見本院卷第38頁正、反面），未於言詞辯論終結
    前聲明異議，本院審酌此等證據資料製作時之情況，尚查無
    違法不當及證明力明顯過低之瑕疵，亦認為以之作為證據應
    屬適當，爰逕依刑事訴訟法第159 條之5 規定，認均例外有
    證據能力。
二、上揭事實，業據被告乙○○、甲○○、丙○○、丁○○於偵
    查、原審及本院坦認不諱（見偵查卷第85至86頁、第163至1
    64頁、第180至183頁、第159頁、原審卷第141頁、本院卷第
    32頁反面、第51頁反面至52頁），核與證人郭哲廷於警詢、
    證人許偉益、曾孟威、王祐齊於偵查、呂建霈、林彥廷、黃
    智暉於警詢及偵查中之證述相符（見偵查卷第150至151頁、
    第183頁、第202頁正、反面、第213至216頁、第235至237頁
    、第251至252頁）；並有通訊監察譯文、搜索票、搜索扣押
    筆錄、扣押物品目錄表、新竹市警察局第一分局98年3月10
    日竹市警一分偵字第0980005782號函附臺灣檢驗科技股份有
    限公司98年2月11日檢體編號A-024、A- 025、A-027號濫用
    藥物檢驗報告、新竹市警察局毒品犯罪嫌疑人尿液採驗作業
    管制紀錄、法務部調查局98年2月27日調科壹字第098000716
    30號鑑定書各1分在卷可稽，復有愷他命3包（合計毛重2.3
    公克）、行動電話1支（含門號00 00000000號SIM 卡1張）
    扣案足佐（見偵查卷第15至17頁、第37至40頁、第59至61頁
    、第75至77頁、第111頁、第125頁、第127至129 頁、第131
    至133頁、第196頁、第205至206頁、第218至228 頁、第239
    至243頁、第255至25 9頁）。綜上所述，本件事證明確，被
    告乙○○、丁○○上開販賣第二級毒品MDMA之犯行，及被告
    甲○○、丙○○上開販賣第二級毒品MDMA、第三級毒品愷他
    命之之犯行均堪以認定，自應依法論科。
三、檢察官雖以就附表一編號1至4、附表二編號1至3、附表三編
    號1至5、附表四編號1至2所示販賣第二級毒品之犯行，係由
    蔡志偉向綽號「臺北小黃」之真實姓名、年籍不詳之成年男
    子購買搖頭丸後，提供予被告4人販售，其5人間顯有犯意聯
    絡與行為分擔云云。然據被告乙○○警詢所供：「蔡志偉把
    搖頭丸放我這裡，然後又叫我把搖頭丸分別寄放在丙○○、
    甲○○、丁○○三人的住所...蔡志偉負責出多少錢買搖頭
    丸我不知道，但是蔡志偉要求我只要回給他一顆搖頭丸350
    元」、「（蔡志偉為何屢次打電話跟你問帳目、跟丙○○催
    收帳款？）因為蔡志偉只針對我而已，我再對丙○○、甲○○，所以有時丙○○帳目拖延，蔡志偉就會對我催收。」、
    於偵查中亦供稱：「...蔡志偉把搖頭丸交給我之後，我再
    轉給丙○○、丁○○、甲○○三人去賣，他們之後會把錢給
    我，我再拿給蔡志偉...所以蔡志偉都是把搖頭丸交給我，
    我再轉賣給其他三人，因為其他三人也有直接跟蔡志偉買搖
    頭丸，也有透過我買搖頭丸，我只是中間人。搖頭丸給他們
    三人一顆的價格是350元...」、「...之前蔡志偉自己拿給
    他們，賣他們一顆350元，後來之所以會寄放搖頭丸約200顆
    給我，是因為放他家，被他媽發現丟掉... 」（見偵查卷第
    8頁反面、第14頁、第86頁、第147頁）；被告甲○○於警詢
    供稱：「我、乙○○、丙○○都是先以電話聯絡蔡志偉，再
    跑去他家裡跟他拿，一次都是買5個或10個，價錢是1顆350
    元，有時我幫朋友調貨，我會賣朋友1顆500元；乙○○、丙○○向蔡志偉進貨也是1顆350元...」、「我沒有聽命蔡志
    偉，我只是向他購買搖頭丸來自己施用或是賣給別人幫別人
    調貨。」、於偵查中亦供稱：「...搖頭丸我一次都是跟蔡
    志偉及乙○○拿10顆，搖頭丸買來之後，一部分是自己施用
    ，一部分是朋友需要，我就賣給他...價格是500元，我不是
    幫蔡志偉及乙○○賣...」（見偵查卷第26至27頁、第91頁
    ）；被告丙○○於警詢供稱：「（你、乙○○、甲○○所販
    賣的毒品從何而來？蔡志偉如何交代你、乙○○、甲○○去
    何處購買毒品？購買數量多少？價格為何？）是蔡志偉給我
    們的。都是去蔡志偉家中拿。數量不一定，...搖頭丸一顆
    350元。」、於偵查中亦供稱：「...搖頭丸一顆350元...前
    幾次都是跟蔡志偉拿...後來蔡志偉都叫我直接跟乙○○拿
    ...我有時候是直接給錢，有時候是賣出去再給錢，搖頭丸
    我一顆賣400-450元...」（見偵查卷第52頁反面、第95頁）
    ；被告丁○○於警詢供稱：「乙○○（大象）說他那裡有毒
    品，需要可以找他。」、「..因為搖頭丸是偉哥拿給大象賣
    給我，所以乙○○（大象）教我跟偉哥講，前晚點付。」、
    於偵查中亦供稱：「（搖頭丸向何人拿？）...我跟乙○○
    拿，一顆350元...」、「（之前在電話中，乙○○要跟你催
    錢，是催什麼錢？）是催我欠蔡志偉搖頭丸的錢，蔡志偉叫
    乙○○來要的」等語（見偵查卷第69頁、第71頁、第158頁
    、第160頁）。綜合上述被告4人供述內容觀之，蔡志偉與被
    告乙○○間，蔡志偉既有寄放搖頭丸於乙○○處且販賣予被
    告丙○○、甲○○、丁○○之情，被告乙○○並有催繳價金
    之舉，顯見被告乙○○係與蔡志偉就上揭第二級毒品搖頭丸
    部分共同販賣無訛。至被告乙○○與蔡志偉既將搖頭丸以每
    顆350元固定價格販予被告甲○○、丙○○、丁○○，則被
    告甲○○、丙○○、丁○○應為被告林宗與蔡志偉之下游買
    家，又被告甲○○、丙○○、丁○○於各自買入搖頭丸後，
    對於該等搖頭丸如何販賣、販賣何人、販賣價錢等均基於各
    自意思決定之，況被告甲○○、丙○○、丁○○自蔡志偉與
    乙○○處購入搖頭丸後，有時逕給價金，有時俟被告甲○○
    、丙○○、丁○○自行聯絡覓得買家將搖頭丸售出後，再交
    付應給付蔡志偉之價金，無論以何方式，蔡志偉與乙○○均
    會向被告甲○○、丙○○、丁○○收取每顆搖頭丸350元之
    金額，無論被告甲○○、丙○○、丁○○究竟賣出搖頭丸與
    否，是縱使搖頭丸來源係蔡志偉提供，以蔡志偉與被告乙○○係將搖頭丸賣斷予被告甲○○、丙○○、丁○○之方式觀
    之，亦難認其等5人就販賣搖頭為部分有犯意聯絡與行為分
    擔。況倘蔡志偉及被告乙○○，確有要被告甲○○、丙○○
    、丁○○販賣搖頭丸，被告甲○○、丙○○、丁○○亦接受
    蔡志偉與被告乙○○之意而販賣搖頭丸，衡情蔡志偉及被告
    乙○○應會規定被告甲○○、丙○○、丁○○販售搖頭丸予
    第三人之價格，否則怎稱得上是幫蔡志偉販賣？是應認被告
    甲○○、丙○○、丁○○買斷搖頭丸之後續販賣搖頭丸行為
    ，與被告乙○○與蔡志偉並無任何犯意聯絡、行為分擔，較
    合常情，不因被告等人供述所使用之語詞有令人誤會為共犯
    之嫌而有不同。故就上揭事實欄二（即附表二編號1至3）所
    示犯行，乃被告甲○○係單獨為之；就上揭事實欄二（即附
    表三編號1至5）所示犯行，被告丙○○係單獨為之；就上揭
    事實欄三（即附表四編號1-2）所示犯行，被告丁○○係單
    獨為之，附此敘明。
四、被告四人行為後，毒品危害防制條例第4條、第17條於98年5
    月20日修正公布，98年5月22日發生效力，本案應依刑法第2
    條第1項「按行為後法律有變更者，適用行為時之法律，但
    行為後之法律有利於行為人者，適用最有利於行為人之法律
    」之規定，依「從舊從輕」原則而為比較。爰說明如下：
  (一)毒品危害防制條例第4 條第2 項之販賣第二級毒品罪法定本
    刑之規定，修正前係規定「製造、運輸、販賣第二級毒品者
    ，處無期徒刑或七年以上有期徒刑，得併科新臺幣七百萬元
    以下罰金。」修正後則規定：「製造、運輸、販賣第二級毒
    品者，處無期徒刑或七年以上有期徒刑，得併科新臺幣一千
    萬元以下罰金。」經比較修正前、後之規定，可知販賣第二
    級毒品罪之法定本刑，就罰金刑部分由修正前之得併科新臺
    幣七百萬元以下罰金，提高為得併科新臺幣一千萬元以下罰
    金，自以修正前毒品危害防制條例第4 條第2 項之規定有利
    於被告。
  (二)毒品危害防制條例第4 條第3 項之販賣第三級毒品罪法定本
    刑之規定，修正前係規定「製造、運輸、販賣第三級毒品者
    ，處五年以上有期徒刑，得併科新臺幣五百萬元以下罰金。
    」修正為「製造、運輸、販賣第三級毒品者，處五年以上有
    期徒刑，得併科新臺幣七百萬元以下罰金。」經比較修正前
    、後之規定，可知販賣第三級毒品罪之法定本刑，就罰金刑
    部分由修正前之得併科新臺幣五百萬元以下罰金，提高為得
    併科新臺幣七百萬元以下罰金，自以修正前毒品危害防制條
    例第4 條第3 項之規定有利於被告。
  (三)毒品危害防制條例第17條有關減輕其刑之規定，修正前規定
    「犯第四條第一項至第四項、第五條第一項至第四項前段、
    第六條第一項至第四項、第七條第一項至第四項、第八條第
    一項至第四項、第十條或第十一條第一項、第二項之罪，供
    出毒品來源，因而破獲者，得減輕其刑。」修正為第一項「
    犯第四條至第八條、第十條或第十一條之罪，供出毒品來源
    ，因而查獲其他正犯或共犯者，減輕或免除其刑」。增列第
    二項「犯第四條至第八條之罪於偵查及審判中均自白者，減
    輕其刑。」比較修正前、後之規定，可知修正後除第一項由
    「得減」改為「必減」外，增列第二項被告如於偵查及審判
    中自白者，必減輕其刑，自以修正後毒品危害防制條第17條
    之規定有利於被告。
  (四)被告乙○○部分，綜合上述各條文修正前、後之比較，就販
    賣第二級毒品罪法定本刑之罰金刑部分，修正後之規定，得
    併科之罰金刑雖有提高，惟就自白必減輕其刑之有利被告程
    度，顯然逾越罰金刑提高之不利程度，綜合比較，修正後之
    規定較有利於被告，依刑法第2條第1項但書之規定，自應整
    體適用裁判時即修正後毒品危害防制條例處斷。核被告乙○○如犯罪事實欄一（即附表一）所為，係犯毒品危害防制條
    例第4條第2項之販賣第二級毒品罪。被告乙○○持有第二級
    毒品進而販賣，其持有之低度行為，為販賣之高度行為所吸
    收，不另論罪。被告乙○○與蔡志偉就上揭事實欄一（即附
    表一）所示犯行之間，互有犯意聯絡及行為分擔，為共同正
    犯。被告乙○○所犯如附表一所示4罪，均犯意各別，行為
    互殊，均應分論併罰。又被告乙○○於偵查、原審及本院均
    自白犯行，應適用毒品危害防制條例第17條第2項之規定，
    減輕其刑。
  (五)被告甲○○部分，綜合上述各條文修正前、後之比較，就販
    賣第二、三級毒品罪法定本刑之罰金刑部分，修正後之規定
    ，得併科之罰金刑雖有提高，惟就自白必減輕其刑之有利被
    告程度，顯逾越罰金刑提高之不利程度，綜合比較，依刑法
    第2條第1項但書之規定，自應整體適用有利於被告之裁判時
    法即修正後毒品危害防制條例處斷。核被告甲○○如犯罪事
    實欄二（即附表二）所為，係犯毒品危害防制條例第4條第2
    項之販賣第二級毒品罪（附表二編號1至3）及同條第3項之
    販賣第三級毒品罪（附表二編號4至5）。被告甲○○持有第
    二、三級毒品進而販賣，其持有之低度行為，各為販賣之高
    度行為所吸收，均不另論罪。被告甲○○所犯如附表二所示
    5罪，均犯意各別，行為互殊，應分論併罰。又被告甲○○
    於偵查、原審及本院均自白犯行，應適用毒品危害防制條例
    第17條第2項之規定，減輕其刑。
  (六)被告丙○○部分，綜合上述各條文修正前、後之比較，就販
    賣第二、三級毒品罪法定本刑之罰金刑部分，修正後之規定
    ，得併科之罰金刑雖有提高，惟就自白必減輕其刑之有利被
    告程度顯逾越罰金刑提高之不利程度，綜合比較，依刑法第
    2條第1項但書之規定，自應整體適用裁判時即修正後毒品危
    害防制條例處斷。核被告丙○○如犯罪事實欄二（即附表三
    編號1至5）所為，係犯毒品危害防制條例第4條第2項之販賣
    第二級毒品罪及同條第3項之販賣第三級毒品罪（附表三編
    號5至8）。被告丙○○持有第二、三級毒品進而販賣，其持
    有之低度行為，各為販賣之高度行為所吸收，均不另論罪。
    又被告丙○○就附表三編號5部分所示犯行，其係同時販賣
    第二、三級毒品予許偉益，而以一行為同時觸犯上開販賣第
    二、三級毒品二罪，為想像競合犯，應依刑法第55條規定從
    一重以販賣第二級毒品罪處斷。被告丙○○所犯如附表三所
    示8罪，均犯意各別，行為互殊，應分論併罰。又被告丙○○於偵查、原審及本院均自白犯行，應適用毒品危害防制條
    例第17條第2項之規定，減輕其刑。
  (七)被告丁○○部分，綜合上述各條文修正前、後之比較，就販
    賣第二級毒品罪法定本刑之罰金刑部分，修正後之規定，得
    併科之罰金刑雖有提高，惟就自白必減輕其刑之有利被告程
    度顯逾越罰金刑提高之不利程度，綜合比較，依刑法第2條
    第1項但書之規定，自應整體適用裁判時即修正後毒品危害
    防制條例處斷。核被告丁○○如犯罪事實欄三（即附表四）
    所為，係犯毒品危害防制條例第4條第2項之販賣第二級毒品
    罪。被告丁○○持有第二級毒品進而販賣，其持有之低度行
    為，各為販賣之高度行為所吸收，均不另論罪。被告丁○○
    所犯如附表四所示2罪，均犯意各別，行為互殊，應分論併
    罰。又被告丁○○於偵查、原審及本院均自白犯行，應適用
    毒品危害防制條例第17條第2項之規定，減輕其刑。
四、原審以被告4 人事證明確，予以論罪科刑，固非無見，惟原
    判決就論罪法條經比較修正前後之規定，適用修正前毒品危
    害防制條例第4 條第2 、3 項販賣第二、三級毒品罪，惟減
    輕其刑部分，卻適用修正後同條例第17條第2 項之規定，顯
    有割裂適用之違誤，尚有未洽。檢察官上訴意旨以被告4人
    與蔡志偉對於前揭販賣第二級毒品搖頭丸部分均有犯意聯絡
    與行為分擔，且原審對於被告4人應執行刑量刑過輕，因而
    指摘原判決不當云云。惟被告丙○○、甲○○、丁○○就前
    揭販賣搖頭丸部分之犯行與被告乙○○、蔡志偉並非共同正
    犯，已如前述，且量刑係法院就繫屬個案犯罪之整體評價，
    為事實審法院得依職權自由裁量之事項，量刑判斷當否之準
    據，應就判決之整體觀察為綜合考量，苟已斟酌刑法第57條
    各款所列情狀，而未逾越法定刑度，如無偏執一端，致明顯
    失出失入情形，上級審法院即不得單就量刑部分遽指為不當
    或違法，本件原判決已詳予審酌刑法第57條各款所列情狀，
    綜合考量後，而於法定刑範圍內為刑之量定，檢察官上訴指
    摘原判決量刑有欠妥適云云，要屬對原判決就刑之量定已詳
    予審酌之事項，漫為爭執，自非可採，其上訴雖無理由，然
    原判決既有前揭可議之處，自屬無法維持，應由本院予以撤
    銷改判。爰審酌被告等均值青盛之年，不思努力進取，應知
    毒品對於身心健康有莫大之戕害，竟漠視毒品之危害性，而
    為本案販賣毒品或幫助販賣毒品犯行，危害國民身心健康及
    社會風氣，兼衡渠等犯罪之動機、目的、手段、販賣毒品之
    數量、分工程度、所得利益，被告等於本院審理坦承犯行，
    頗有悔意，犯罪後之態度尚佳等一切情狀，分別量處如主文
    第二至五項所示之刑，並均定其應執行之刑。
五、沒收部分：
  (一)毒品危害防制條例第19條第1項：「犯第4條至第9條、第12
    條、第13條或第14條第1項、第2項之罪者，其供犯罪所用或
    因犯罪所得之財物，均沒收之，如全部或一部不能沒收時，
    追徵其價額或以其財產抵償之。」之規定，係採義務沒收主
    義，以澈底杜絕行為人貪取暴利之誘因、工具與結果。凡供
    販賣毒品所用或因犯罪所得之財物，祇要屬於被告所有，即
    應宣告沒收，不能沒收時，追徵其價額或以其財產抵償之，
    法院並無斟酌沒收與否之餘地，應義務宣告沒收者，亦不以
    當場經搜獲扣押者為限。又因販賣毒品罪所取得之一切對價
    ，不能與一般正常之營利事業僅計算其營利所得之情形相提
    並論，不問其原屬供販賣所用之成本或因此所得之利潤，均
    應概予沒收（最高法院96年度台上字第5242號、96年度台上
    字第3247號判決意旨參照）。查被告乙○○係以如附表一所
    示、被告甲○○係以如附表二所示、被告丙○○係以如附表
    三所示、被告丁○○係以如附表四所示之交易金額販賣如附
    表一、二、三、四所示之毒品予附表一、二、三、四所示之
    交易對象，該部分所得應依毒品危害防制條例第19條第1項
    規定沒收之，如全部或一部不能沒收時，以其財產抵償之。
  (二)扣案行動電話1 支（含門號0000000000號SIM 卡1 張），係
    被告甲○○販毒行為中用以聯絡他人之物，亦應依毒品危害
    防制條例第19條第1項規定沒收之。
  (三)在甲○○住處查獲扣案之愷他命3包（毛重共2.3公克），為
    本案查獲之第三級毒品，屬違禁物，不問屬於犯罪行為人與
    否，應依刑法第38條第1項第1款規定沒收之。
據上論斷，應依刑事訴訟法第369條第1項前段、第364條、第299
條第1項前段、毒品危害防制條例第4條第2項、第3項、第17條第
2項、第19條第1項、刑法第11條前段、第2條第1項但書、第28條
、第38條第1項第1款、第55條、第51條第5款，判決如主文。
本案經檢察官陳國鳴到庭執行職務。
中    華    民    國    98    年    12    月    24    日
                    刑事第二十二庭審判長法  官  郭雅美
                                        法  官  李麗珠
                                        法  官  魏新國
以上正本證明與原本無異。
如不服本判決，應於收受送達後10日內向本院提出上訴書狀，其
未敘述上訴之理由者並得於提起上訴後10日內向本院補提理由書
（均須按他造當事人之人數附繕本）「切勿逕送上級法院」。
                                        書記官  邵淑津
中    華    民    國    98    年    12    月    24    日
附錄：本案論罪科刑法條全文
毒品危害防制條例第4條：
製造、運輸、販賣第一級毒品者，處死刑或無期徒刑；處無期徒
刑者，得併科新臺幣二千萬元以下罰金。
製造、運輸、販賣第二級毒品者，處無期徒刑或七年以上有期徒
刑，得併科新臺幣一千萬元以下罰金。
製造、運輸、販賣第三級毒品者，處五年以上有期徒刑，得併科
新臺幣七百萬元以下罰金。
製造、運輸、販賣第四級毒品者，處三年以上十年以下有期徒刑
，得併科新臺幣三百萬元以下罰金。
製造、運輸、販賣專供製造或施用毒品之器具者，處一年以上七
年以下有期徒刑，得併科新臺幣一百萬元以下罰金。
前五項之未遂犯罰之。
附表一 ：乙○○部分
┌──┬─────────┬─────┬────┬────────┬────┬────┬─────┐
│編號│主文及刑度、沒收等│交易時間  │交易對像│交易處所        │交易物品│交易金額│備  註    │
│    │                  │          │        │                │及數量  │        │          │
├──┼─────────┼─────┼────┼────────┼────┼────┼─────┤
│1   │乙○○共同販賣第二│97年10月中│甲○○  │甲○○位於新竹市│MDMA    │3,500元 │所犯法條：│
│    │級毒品，處有期徒刑│旬某日    │        │北區○○路○段124│10顆    │        │毒品危害防│
│    │參年陸月。未扣案之│          │        │1巷32弄36號住處 │        │        │制條例第4 │
│    │犯罪所得新臺幣參仟│          │        │                │        │        │條第2項   │
│    │伍佰元沒收，如全部│          │        │                │        │        │          │
│    │或一部不能沒收，以│          │        │                │        │        │          │
│    │其財產抵償之。    │          │        │                │        │        │          │
├──┼─────────┼─────┼────┼────────┼────┼────┼─────┤
│2   │乙○○共同販賣第二│97年12月1 │丙○○  │乙○○位於新竹市│MDMA    │3,500 元│所犯法條：│
│    │級毒品，處有期徒刑│日        │        │北區○○路481號 │10顆    │        │毒品危害防│
│    │參年陸月。未扣案之│          │        │住處            │        │        │制條例第4 │
│    │犯罪所得新臺幣參仟│          │        │                │        │        │條第2項   │
│    │伍佰元沒收，如全部│          │        │                │        │        │          │
│    │或一部不能沒收，以│          │        │                │        │        │          │
│    │其財產抵償之。    │          │        │                │        │        │          │
├──┼─────────┼─────┼────┼────────┼────┼────┼─────┤
│3   │乙○○共同販賣第二│97年年底某│丁○○  │蔡志偉位於新竹市│MDMA    │1,750元 │所犯法條：│
│    │級毒品，處有期徒刑│日        │        │香山區○○街236 │5顆     │        │毒品危害防│
│    │參年陸月。未扣案之│          │        │巷28弄1號住處   │        │        │制條例第4 │
│    │犯罪所得新臺幣壹仟│          │        │                │        │        │條第2項   │
│    │柒佰伍拾元沒收，如│          │        │                │        │        │          │
│    │全部或一部不能沒收│          │        │                │        │        │          │
│    │，以其財產抵償之。│          │        │                │        │        │          │
├──┼─────────┼─────┼────┼────────┼────┼────┼─────┤
│4   │乙○○共同販賣第二│97年年底某│丁○○  │蔡志偉住處巷口  │MDMA    │3,500元 │所犯法條：│
│    │級毒品，處有期徒刑│日        │        │                │10顆    │        │毒品危害防│
│    │參年陸月。未扣案之│          │        │                │        │        │制條例第4 │
│    │犯罪所得新臺幣參仟│          │        │                │        │        │條第2項   │
│    │伍佰元沒收，如全部│          │        │                │        │        │          │
│    │或一部不能沒收，以│          │        │                │        │        │          │
│    │其財產抵償之。    │          │        │                │        │        │          │
└──┴─────────┴─────┴────┴────────┴────┴────┴─────┘
附表二：甲○○部分
┌──┬─────────┬─────┬────┬────────┬────┬────┬─────┐
│編號│主文及刑度、沒收等│交易時間  │交易對像│交易處所        │交易物品│交易金額│備  註    │
│    │                  │          │        │                │及數量  │        │          │
├──┼─────────┼─────┼────┼────────┼────┼────┼─────┤
│1   │甲○○販賣第二級毒│97年10月至│小五    │甲○○位於新竹市│MDMA    │500元   │所犯法條：│
│    │品，處有期徒刑參年│11月間某日│        │北區○○路○段158│1顆     │        │毒品危害防│
│    │陸月。扣案之行動電│          │        │號住處內或新竹市│        │        │制條例第4 │
│    │話壹支（含門號0936│          │        │區              │        │        │條第2項   │
│    │459850號SIM 卡壹張│          │        │                │        │        │          │
│    │，沒收；未扣案之犯│          │        │                │        │        │          │
│    │罪所得新臺幣伍佰元│          │        │                │        │        │          │
│    │沒收，如全部或一部│          │        │                │        │        │          │
│    │不能沒收，以其財產│          │        │                │        │        │          │
│    │抵償之。          │          │        │                │        │        │          │
├──┼─────────┼─────┼────┼────────┼────┼────┼─────┤
│2   │甲○○販賣第二級毒│97年10月至│小黑    │甲○○位於新竹市│MDMA    │500元   │所犯法條：│
│    │品，處有期徒刑參年│11月間某日│        │北區○○路○段158│1顆     │        │毒品危害防│
│    │陸月。扣案之行動電│          │        │號住處內或新竹市│        │        │制條例第4 │
│    │話壹支（含門號0936│          │        │區              │        │        │條第2項   │
│    │459850號SIM 卡壹張│          │        │                │        │        │          │
│    │，沒收；未扣案之犯│          │        │                │        │        │          │
│    │罪所得新臺幣伍佰元│          │        │                │        │        │          │
│    │沒收，如全部或一部│          │        │                │        │        │          │
│    │不能沒收，以其財產│          │        │                │        │        │          │
│    │抵償之。          │          │        │                │        │        │          │
├──┼─────────┼─────┼────┼────────┼────┼────┼─────┤
│3   │甲○○販賣第二級毒│97年1月至 │八爺    │甲○○位於新竹市│MDMA    │500元   │所犯法條：│
│    │品，處有期徒刑參年│11月間某日│        │北區○○路○段158│1顆     │        │毒品危害防│
│    │陸月。扣案之行動電│          │        │號住處內或新竹市│        │        │制條例第4 │
│    │話壹支（含門號0936│          │        │區              │        │        │條第2項   │
│    │459850號SIM 卡壹張│          │        │                │        │        │          │
│    │，沒收；未扣案之犯│          │        │                │        │        │          │
│    │罪所得新臺幣伍佰元│          │        │                │        │        │          │
│    │沒收，如全部或一部│          │        │                │        │        │          │
│    │不能沒收，以其財產│          │        │                │        │        │          │
│    │抵償之。          │          │        │                │        │        │          │
├──┼─────────┼─────┼────┼────────┼────┼────┼─────┤
│4   │甲○○販賣第三級毒│97年12月初│蔡志偉  │不詳處所        │愷他命2 │每包400 │所犯法條：│
│    │品，處有期徒刑貳年│某日      │        │                │包（每包│元，計  │毒品危害防│
│    │陸月。扣案之愷他命│          │        │                │含袋重約│800元   │制條例第4 │
│    │□包（毛重共貳點參│          │        │                │0.8公克 │        │條第3項   │
│    │公克）、行動電話壹│          │        │                │）      │        │          │
│    │支（含門號00000000│          │        │                │        │        │          │
│    │50號SIM 卡壹張，沒│          │        │                │        │        │          │
│    │收；未扣案之犯罪所│          │        │                │        │        │          │
│    │得新臺幣捌佰元沒收│          │        │                │        │        │          │
│    │，如全部或一部不能│          │        │                │        │        │          │
│    │沒收，以其財產抵償│          │        │                │        │        │          │
│    │之。              │          │        │                │        │        │          │
├──┼─────────┼─────┼────┼────────┼────┼────┼─────┤
│5   │甲○○販賣第三級毒│97年1月日 │阿偉    │甲○○位於新竹市│愷他命1 │400元   │所犯法條：│
│    │品，處有期徒刑貳年│          │        │北區○○路○段   │包（含袋│        │毒品危害防│
│    │陸月。扣案之愷他命│          │        │158號住處       │重約0.8 │        │制條例第4 │
│    │□包（毛重共貳點參│          │        │                │公克）  │        │條第3項   │
│    │公克）、行動電話壹│          │        │                │        │        │          │
│    │支（含門號00000000│          │        │                │        │        │          │
│    │50號SIM 卡壹張，沒│          │        │                │        │        │          │
│    │收；未扣案之犯罪所│          │        │                │        │        │          │
│    │得新臺幣肆佰元沒收│          │        │                │        │        │          │
│    │，如全部或一部不能│          │        │                │        │        │          │
│    │沒收，以其財產抵償│          │        │                │        │        │          │
│    │之。              │          │        │                │        │        │          │
└──┴─────────┴─────┴────┴────────┴────┴────┴─────┘
附表三：丙○○部分
┌──┬─────────┬─────┬────┬────────┬────┬────┬─────┐
│編號│主文及刑度、沒收等│交易時間  │交易對像│交易處所        │交易物品│交易金額│備  註    │
│    │                  │          │        │                │及數量  │        │          │
├──┼─────────┼─────┼────┼────────┼────┼────┼─────┤
│1   │丙○○販賣第二級毒│97年12月4 │林彥廷  │林彥廷位於新竹市│MDMA    │400元   │所犯法條：│
│    │品，處有期徒刑參年│日        │        │北區○○路○段95 │1顆     │        │毒品危害防│
│    │陸月。未扣案之犯罪│          │        │巷4號5樓住處    │        │        │制條例第4 │
│    │所得新臺幣肆佰元沒│          │        │                │        │        │條第2項   │
│    │收，如全部或一部不│          │        │                │        │        │          │
│    │能沒收，以其財產抵│          │        │                │        │        │          │
│    │償之。            │          │        │                │        │        │          │
├──┼─────────┼─────┼────┼────────┼────┼────┼─────┤
│2   │丙○○販賣第二級毒│97年12月6 │林彥廷  │林彥廷位於新竹市│MDMA    │400元   │所犯法條：│
│    │品，處有期徒刑參年│日        │        │北區○○路○段95 │1顆     │        │毒品危害防│
│    │陸月。未扣案之犯罪│          │        │巷4號5樓住處    │        │        │制條例第4 │
│    │所得新臺幣肆佰元沒│          │        │                │        │        │條第2項   │
│    │收，如全部或一部不│          │        │                │        │        │          │
│    │能沒收，以其財產抵│          │        │                │        │        │          │
│    │償之。            │          │        │                │        │        │          │
├──┼─────────┼─────┼────┼────────┼────┼────┼─────┤
│3   │丙○○販賣第二級毒│97年12月9 │王祐齊  │新竹教育大學前  │MDMA    │每顆400 │所犯法條：│
│    │品，處有期徒刑參年│日        │        │                │3顆     │元，計  │毒品危害防│
│    │陸月。未扣案之犯罪│          │        │                │        │1,200元 │制條例第4 │
│    │所得新臺幣肆佰元沒│          │        │                │        │        │條第2項   │
│    │收，如全部或一部不│          │        │                │        │        │          │
│    │能沒收，以其財產抵│          │        │                │        │        │          │
│    │償之。            │          │        │                │        │        │          │
├──┼─────────┼─────┼────┼────────┼────┼────┼─────┤
│4   │丙○○販賣第二級毒│97年12月13│曾孟威  │新竹市虎林國中前│MDMA    │每顆400 │所犯法條：│
│    │品，處有期徒刑參年│日        │        │                │2顆     │元，計  │毒品危害防│
│    │陸月。未扣案之犯罪│          │        │                │        │800元   │制條例第4 │
│    │所得新臺幣肆佰元沒│          │        │                │        │        │條第2項   │
│    │收，如全部或一部不│          │        │                │        │        │          │
│    │能沒收，以其財產抵│          │        │                │        │        │          │
│    │償之。            │          │        │                │        │        │          │
├──┼─────────┼─────┼────┼────────┼────┼────┼─────┤
│5   │丙○○販賣第二級毒│97年12月20│許偉益  │新竹市虎林國中前│MDMA    │合計800 │所犯法條：│
│    │品，處有期徒刑參年│日        │        │                │1顆     │元      │毒品危害防│
│    │陸月。未扣案之犯罪│          │        │                │愷他命1 │        │制條例第4 │
│    │所得新臺幣肆佰元沒│          │        │                │包（重  │        │條第2項、 │
│    │收，如全部或一部不│          │        │                │量不詳）│        │第3項     │
│    │能沒收，以其財產抵│          │        │                │        │        │          │
│    │償之。            │          │        │                │        │        │          │
├──┼─────────┼─────┼────┼────────┼────┼────┼─────┤
│6   │丙○○販賣第三級毒│97年11月3 │黃智暉  │新竹市虎林國中前│愷他命1 │400元   │所犯法條：│
│    │品，處有期徒刑貳年│日晚間10時│        │                │包（重  │        │毒品危害防│
│    │陸月。未扣案之犯罪│許        │        │                │量不詳）│        │制條例第4 │
│    │所得新臺幣肆佰元沒│          │        │                │        │        │條第3項   │
│    │收，如全部或一部不│          │        │                │        │        │          │
│    │能沒收，以其財產抵│          │        │                │        │        │          │
│    │償之。            │          │        │                │        │        │          │
├──┼─────────┼─────┼────┼────────┼────┼────┼─────┤
│7   │丙○○販賣第三級毒│97年12月6 │呂建霈  │新竹市○○○街十│愷他命  │400元   │所犯法條：│
│    │品，處有期徒刑貳年│日        │        │八逗PUB內       │1包（重 │        │毒品危害防│
│    │陸月。未扣案之犯罪│          │        │                │量不詳）│        │制條例第4 │
│    │所得新臺幣肆佰元沒│          │        │                │        │        │條第3項   │
│    │收，如全部或一部不│          │        │                │        │        │          │
│    │能沒收，以其財產抵│          │        │                │        │        │          │
│    │償之。            │          │        │                │        │        │          │
├──┼─────────┼─────┼────┼────────┼────┼────┼─────┤
│8   │丙○○販賣第三級毒│97年12月8 │林彥廷  │林彥廷位於新竹市│愷他命  │400元   │所犯法條：│
│    │品，處有期徒刑貳年│日        │        │北區○○路○段95 │1包（重 │        │毒品危害防│
│    │陸月。未扣案之犯罪│          │        │巷4號5樓住處    │量不詳）│        │制條例第4 │
│    │所得新臺幣肆佰元沒│          │        │                │        │        │條第3項   │
│    │收，如全部或一部不│          │        │                │        │        │          │
│    │能沒收，以其財產抵│          │        │                │        │        │          │
│    │償之。            │          │        │                │        │        │          │
└──┴─────────┴─────┴────┴────────┴────┴────┴─────┘
附表四：丁○○部分
┌──┬─────────┬─────┬────┬────────┬────┬────┬─────┐
│編號│主文及刑度、沒收等│交易時間  │交易對像│交易處所        │交易物品│交易金額│備  註    │
│    │                  │          │        │                │及數量  │        │          │
├──┼─────────┼─────┼────┼────────┼────┼────┼─────┤
│1   │丁○○販賣第二級毒│97年11月初│許偉益  │許偉益位於新竹市│MDMA    │400元   │所犯法條：│
│    │品，處有期徒刑參年│某日      │        │延平路住處      │1顆     │        │毒品危害防│
│    │陸月。未扣案之犯罪│          │        │                │        │        │制條例第4 │
│    │所得新臺幣肆佰元沒│          │        │                │        │        │條第2項   │
│    │收，如全部或一部不│          │        │                │        │        │          │
│    │能沒收，以其財產抵│          │        │                │        │        │          │
│    │償之。            │          │        │                │        │        │          │
├──┼─────────┼─────┼────┼────────┼────┼────┼─────┤
│2   │丁○○販賣第二級毒│97年11月21│許偉益  │許偉益位於新竹市│MDMA    │400元   │所犯法條：│
│    │品，處有期徒刑參年│日        │        │延平路住處      │1顆     │        │毒品危害防│
│    │陸月。未扣案之犯罪│          │        │                │        │        │制條例第4 │
│    │所得新臺幣肆佰元沒│          │        │                │        │        │條第2項   │
│    │收，如全部或一部不│          │        │                │        │        │          │
│    │能沒收，以其財產抵│          │        │                │        │        │          │
│    │償之。            │          │        │                │        │        │          │
└──┴─────────┴─────┴────┴────────┴────┴────┴─────┘


司法院資訊處製作；財團法人民間司法改革基金會備份。
